【裁判字號】    98,抗,1453
【裁判日期】    981020
【裁判案由】    假扣押
【裁判全文】
臺灣高等法院民事裁定                  98年度抗字第1453號
抗  告  人  拓興營造有限公司
法定代理人  甲○○
上列抗告人與相對人普騰預拌混凝土股份有限公司間假扣押事件
，對於中華民國98年7月14日臺灣板橋地方法院98年度全字第
3113號裁定，提起抗告，本院裁定如下：
    主  文
抗告駁回。
抗告訴訟費用由抗告人負擔。
    理  由
一、按債權人就金錢請求或得易為金錢請求之請求，欲保全強制
    執行者，得聲請假扣押。請求及假扣押之原因，應釋明之。
    前項釋明如有不足，而債權人陳明願供擔保或法院認為適當
    者，法院得定相當之擔保，命供擔保後為假扣押。民事訴訟
    法第522條第1項、第526條第1、2項定有明文。本件債權人
    主張對於抗告人有新台幣（下同）10,154,068元之債權，聲
    請為假扣押。原裁定依首開規定，命供擔保後為假扣押，並
    無不合。
二、抗告主旨略以：抗告人具有相當資力，並無脫產之行為，並
    無保全之必要，兩造本有債權糾紛，相對人提出假扣押之聲
    請，並非基於保全債權之必要，而是給抗告人難堪及損害抗
    告人工程進度為目的，相對人未釋明假扣押之原因，求為廢
    棄原裁定，駁回相對人假扣押之聲請等語。
三、按債權人聲請假扣押，就假扣押之原因，絲毫未提出能即時
    調查之證據以釋明者，固應駁回其聲請，惟假扣押之原因如
    經釋明而有不足，法院仍得命供擔保以補其釋明之不足，准
    為假扣押，此觀民事訴訟法第526 條第1項、第2項規定自明
    。次按證明與釋明在構成法院之心證上程度未盡相同，所謂
    證明者，係指當事人提出之證據方法，足使法院產生堅強之
    心證，可以完全確信其主張為真實而言，與釋明云者，為當
    事人提出之證據未能使法院達於確信之程度，僅在使法院得
    薄弱之心證，信其事實上之主張大概為如此者有間，二者非
    性質上之區別，乃分量上之不同。（最高法院95年度台抗字
    第386 號裁判參照）。相對人主張對抗告人有債權之事實，
    為抗告人所不爭執，相對人另主張接獲台灣板橋地方法院98
    年9月16日所發之板院輔98司執新字第65661號執行命令，足
    見抗告人除積欠相對人10,154,068元債務外，另有其他協力
    廠商一、二百萬餘元之債務亦未給付，則抗告人抗辯其係具
    有相當資力，相對人聲請假扣押非基於保全債權之必要，而
    是給抗告人難堪云云，即非可採。抗告人積欠相對人一仟餘
    萬元債務迄未清償，卻未與相對人積極協商償債方式，相對
    人主張抗告人除承作交通部台灣區○道○○○路局之工程尚
    有應收款項尚未領取外，名下已無任何財產，原裁定認相對
    人就假扣押之原因釋明尚有不足，命供擔保後准許假扣押，
    於法尚無不合。抗告意旨指摘原裁定不當，求為廢棄，為無
    理由，應予駁回。
四、據上論結本件抗告為無理由，爰裁定如主文。
中    華    民    國    98    年    10    月    20    日
                    民事第二庭
                        審判長法  官  吳謙仁
                              法  官  黃莉雲
                              法  官  蘇瑞華
正本係照原本作成。
本裁定除以適用法規顯有錯誤為理由外，不得再抗告。如提起再
抗告，應於收受後10日內委任律師為代理人向本院提出再抗告狀
。並繳納再抗告費新台幣１千元。
中    華    民    國    98    年    10    月    20    日
                              書記官  賴以真

司法院資訊處製作；財團法人民間司法改革基金會備份。
